臺灣士林地方法院刑事判決　　　　　　　　　　　　　九十一年度交訴字第二三號
　　聲　請　人　臺灣士林地方法院檢察署檢察官
　　被　　　告　乙○○
右列被告因公共危險案件，經聲請人聲請簡易判決處刑（九十一年度偵字第六三五二
號），本院認不宜以簡易程序判決處刑，改依通常程序審理，並判決如左：
    主  文
乙○○無罪。
    理  由
一、聲請意旨略以：被告乙○○於民國九十一年四月十三日二十二時四十分許，騎乘
    車號ＡＵＭ—四０七號重機車，沿台北市○○區○○路由北往南方向行駛於內側
    車道，途經基河路與基河路二三八之二號旁之無名巷巷口（為無號誌路口），原
    應注意汽車行駛時，駕駛人應注意車前狀況，並隨時採取必要之安全措施，且依
    當時天候路況均良好，並無不能注意之情事，竟疏未注意，適甲○○騎乘腳踏車
    ，沿同路段同方向行駛，穿越上開路口正欲左轉時，亦未注意慢車行近無號誌路
    口，應看清左右確無來車，並在不妨礙汽車通行之情況下迅速通過，而未經停等
    即貿然左轉，致被告騎乘之前開重機車車頭撞及甲○○騎乘前開腳踏車後輪，甲
    ○○因而人車倒地，並受有左手及左腳踝擦瘀傷等傷害（過失傷害部分另行不起
    訴），詎被告於駕駛動力交通工具肇事後，明知甲○○人車倒地，並將因此受傷
    ，竟另行起意，未經報警並停留現場處理，仍逕行騎車離去，嗣經甲○○記下被
    告車牌號碼後，報警處理並循線查獲，因認被告涉犯刑法第一百八十五條之四駕
    駛動力交通工具肇事致人死傷逃逸罪嫌。
二、按犯罪事實應依證據認定之，無證據不得推定其犯罪事實，又不能證明被告犯罪
    者，應諭知無罪之判決，刑事訴訟法第一百五十四條、第三百零一條第一項有明
    文規定。次按刑法第一百八十五條之四係規定，「駕駛動力交通工具肇事，致人
    死傷而逃逸者，處六月以上五年以下有期徒刑」，是駕駛人須知其肇事致人死亡
    或受傷，仍故意逃逸，始足當知。倘駕駛人雖知肇事，但因疏忽未能查知對方死
    亡或受傷而逕行離開現場，道德上縱有可議之處，仍難以刑法第一百八十五條之
    四之規定相繩。
三、訊之被告雖坦承於右揭時地騎乘機車肇事，並致甲○○騎乘之腳踏車人車倒地，
    未經報警停留現場處理即行離開等情不諱，然堅詞否認有故意逃逸之犯意，辯稱
    ：甲○○於人車倒地後，尚能迅速起身扶起腳踏車，外觀也看不出有傷，其以為
    甲○○沒事才離開的等語。經查：甲○○於警訊時指稱「我於九十一年四月十三
    日二十二時四十分，在台北市○○區○○路二三八之二號遭重機車ＡＵＭ—四０
    七號撞傷，我左手有擦傷、左腳踝瘀傷，因傷勢輕微，未至醫院就診」、「我摔
    倒在地時，該駕駛人有停車但未下車察看我之傷勢，後該駕駛人見我自行爬起後
    ，便駕車離開現場」等語，則依被害人自承其僅受有輕微之擦傷，且當時又係夜
    間，該等傷勢是否為被告所能立見，尚非無疑。且甲○○於偵查中檢察官訊問「
    肇事後被告曾停車察看？」時，指稱「他看我應該沒事就走了」等語（見九十一
    年六月二十八日訊問筆錄），參互以觀，被告辯稱：其因以為甲○○沒事，所以
    才駕車離開，並非知道甲○○受傷還故意逃逸等語，應可採信。
四、綜上所述，本件並無證據足以證明被告於知悉甲○○受傷之情形下，仍出於逃逸
    之故意駕車離開，雖被告於發生車禍後疏未下車詢問甲○○有無受傷，僅以肉眼
    判斷甲○○沒事即行離開，道德上容有可議之處，惟其行為既與刑法第一百八十
    五條之四之規定不合，尚難遽以該罪相繩，不能證明被告犯罪，自應依首揭規定
    而為被告無罪之諭知。
據上論斷，應依刑事訴訟法第四百五十二條、第三百零一條第一項判決如主文。
本案經檢察官吳怡明到庭執行職務
中      華      民      國      九十一      年    十一    月    八    日
                                  臺灣士林地方法院交通法庭
                                          法  官  洪  慕  芳
右正本證明與原本無異。
如不服本判決，應於判決送達後十日內，向本院提出上訴狀。
                                          書記官  田  汲  雷
中      華      民      國      九十一      年    十一  月     十二     日
